# 求助各位前辈：关于筹建期间政府补贴相关会计处理

提问人：tangtian1996 时间：2019-03-17 15:30:34
在年审期间，某公司去年成立，尚处于资产建设期间，没有发生收入和成本。
在此期间，购买了一块政府用地，价款 400 万已支付，政府平台公司就已支付价款提供了 100 万购地差价补贴。问题如下：
1 、该公司是否仍处于筹建期间？ 2 、该笔补贴是否应作为与资产相关的政府补助，予以递延？如作为与收益相关的政府补助，当期是否存在所的税处理？

回答人：chenyiwei
基本赞同 2 楼意见。
对于政府补助的性质认定，如果明确表述为购地款补贴，则属于与资产相关；
其他表述的，应根据具体情况分析讨论。
关于筹建期（开办期）：开办期是企业为了使其计划中的主营业务活动具备正常开展条件而实施必要准备工作的期间。
开办期的目标是使企业的主营业务活动具备正常开展所需的条件，因此当企业计划中的主营业务活动具备了正常开展条件之后（包括：主要的经营用固定资产达到预定可使用状态；已完成人员的招聘和培训、管理架构的搭建；
已建立开展活动所必须的供销业务渠道；已取得开业前需办理的行政许可和备案事项；等等），开办期即应结束。开办期的长短并无统一的标准，主要受到所处行业等因素的影响。如果企业确实一直在为了使主营业务活动具备正常开展条件而实施相关准备活动，则开办期不认为已结束。

提问人：tangtian1996 时间：2019-03-18 15:32:53
非常感谢您的解答~ 1 、
由于是能源行业，建设期间主要是管道建设，目的是为了达到为了使其计划中的主营业务活动具备正常开展条件而开展的建设，即符合陈老师所说的条件，应该是属于筹建设期。 2 、
政府补贴目前明确的批复还没有下达，只是政府平台公司就购地款补贴事宜签订了相关协议，这样的话是否可以认定为与资产相关的补助呢？同时由于处于筹建期间，是否需要就该事项进行递延呢？相关递延是否涉及到所得税的处理呢？

回答人：chenyiwei
不建议在收到款项前确认政府补助。